【裁判字號】    97,易,1667
【裁判日期】    970930
【裁判案由】    偽造文書
【裁判全文】
臺灣臺北地方法院刑事判決              97年度易字第1667號
公  訴  人  臺灣臺北地方法院檢察署檢察官
被      告  乙○○
選任辯護人  李永裕律師
            柯莉娟律師
上列被告因偽造文書案件，經檢察官聲請簡易判決處刑（97年度
偵字第8362號），本院認為不宜逕以簡易判決處刑（97年度簡字
第2082號），改依通常程序審理，判決如下：
    主  文
乙○○無罪。
    理  由
壹、本件公訴意旨略以：被告乙○○係美商西北航空股份有限公
    司臺灣分公司（下稱西北航空公司）人力資源部助理，前因
    西北航空公司擬向行政院勞工委員會北區勞動檢查所申請女
    性夜間工作場所之許可，而依法需設立勞工安全衛生管理人
    員，明知公司運務員丁○○並未同意擔任公司之勞工衛生管
    理人員，亦未同意他人代刻印章，竟仍基於偽造私文書之犯
    意，逕於民國89年9 月間，先在臺北市○○路上某處，委由
    不知情之第三人盜刻「丁○○」之印章1 枚，復在西北航空
    公司上址辦公室內，盜蓋該枚偽刻「丁○○」印章在西北航
    空公司89年7 月、8 月、9 月職業災害統計月報表「勞工衛
    生管理人員」及「填表人」等欄內，共計6 枚，而偽造該份
    月報表，足生損害於丁○○，因認被告涉犯刑法第210 條偽
    造私文書罪嫌（按檢察官於97年8 月20日審判期日，言詞更
    正犯罪事實及起訴法條）。
貳、證據能力之判斷：
  (一)被告乙○○及其選任辯護人除認告訴人丁○○、證人丙○○
    於警詢、偵訊之陳述均無證據能力外，對於下列各項證據方
    法，均未爭執其證據能力，並同意作為證據（見本院卷第12
    頁反面、第16頁、第151 頁），本院審酌其作成時之情況，
    認為並無不適當之情事，均得作為證據，合先敘明。
  (二)按被告以外之人於檢察事務官、司法警察官或司法警察調查
    中所為之陳述，與審判中不符時，其先前之陳述具有較可信
    之特別情況，且為證明犯罪事實存否所必要者，得為證據，
    刑事訴訟法第159 條之2 定有明文。告訴人丁○○、證人丙○○、己○○於警詢時所述，與渠等於本院審理中證述內容
    大致相同，倘有若干不同之處，因渠等經本院詰問程序，有
    充分究明之機會，故應以渠等於本院證述為較優之證據，而
    無例外依前揭規定採用渠等於警詢陳述之必要。
  (三)按被告以外之人於偵查中向檢察官所為之陳述，除顯有不可
    信之情況者外，得為證據；證人、鑑定人依法應具結而未具
    結者，其證言或鑑定意見，不得作為證據，刑事訴訟法第15
    9 條之2 第2 項、第158 條之3 分別定有明文。告訴人丁○○、證人丙○○於檢察官偵訊時，均經檢察官具結後而為陳
    述（見96年度他字第8404號卷第73至74頁、第120 至122 頁
    ），而被告或辯護人亦未指出渠等於偵訊中之陳述有何顯不
    可信之情況，揆諸前揭法條規定，渠2 人於檢察官偵訊時之
    陳述，均有證據能力。至己○○於偵查中因經檢察官列為被
    告，故未經具結（見96年度他字第8404號卷第73頁），故依
    前揭法條規定，對本案被告乙○○而言，自不具證據能力，
    應予排除。
、本院得無罪心證之理由：
一、按犯罪事實應依證據認定，無證據不得推定其犯罪事實，又
    不能證明被告犯罪者，應諭知無罪之判決，刑事訴訟法第15
    4 條、第301 條第1 項分別定有明文。又認定犯罪事實所憑
    之證據，雖不以直接證據為限，間接證據亦包括在內，然而
    無論直接證據或間接證據，其為訴訟上之證明，須於通常一
    般之人均不致有所懷疑，而得確信其為真實之程度者，始得
    據為有罪之認定，倘其證明尚未達到此一程度，而有合理之
    懷疑存在而無從使事實審法院得有罪之確信時，即應由法院
    為諭知被告無罪之判決，最高法院著有76年臺上字第4986號
    判例可資參照。
二、訊據被告固坦承：伊應該有在西北航空公司89年7 月、8 月
    、9 月職業災害統計月報表「勞工衛生管理人員」及「填表
    人」等欄內，蓋用「安全衛生管理員丁○○」之印文共計6
    枚等事實（見本院卷第91頁），惟堅決否認有何偽刻印章、
    盜蓋印章進而偽造私文書之行為，辯稱：(一)伊自89年1 月24
    日起任職於西北航空公司擔任助理，至89年7 月機場運務處
    實施勞動檢查時，僅有6 個月資歷，伊不認識告訴人，亦不
    知告訴人領有勞工安全衛生管理員證照，係因當時機場主管
    或其指定之人通知臺北辦公室，伊始知此事；(二)告訴人自承
    曾將勞工安全衛生管理員證照交給機場運務處處長丙○○之
    秘書史佳美，伊並未持有證照影本；(三)故伊以電話聯絡告訴
    人表示西北航空公司需要其擔任勞工安全衛生管理員，嗣告
    訴人並傳送證照予伊，伊主觀上認為告訴人已同意擔任此職
    ；事後伊又以電話聯絡告訴人表示需刻1 枚專章，用於職業
    災害統計月報表，告訴人亦無反對；(四)伊填載完成後，乃透
    過公司內部文件傳送系統，傳至機場給告訴人；(五)告訴人於
    89 年10 月間向公司表示反對後，伊即停止使用告訴人名義
    ，即未在89年10月份之職業災害統計月報表上蓋用告訴人印
    章，並向告訴人致歉，本以為誤會就此停止；(六)但告訴人於
    95年11月30日遭西北航空公司資淺，心有不甘，向西北航空
    公司提起民事訴訟，訴訟期間，告訴人曾於96年2 月17日發
    電子郵件予西北航空公司執行長Dong Steenland指摘公司盜
    用其名義云云藉此要求恢復為全職員工，但公司並未答應，
    告訴人旋於96年9 月間提出本案告訴，並於97年4 月18日發
    函予西北航空公司總經理陳建仁稱：倘伊有違法行為，西北
    航空公司亦應一併負責，而要求西北航空公司與其會面討論
    賠償之事等語。
三、公訴意旨認為被告涉犯偽造私文書罪嫌，無非以：告訴人丁○○、證人丙○○之陳述、行政院勞工委員會北區勞動檢查
    所函、西北航空公司89年7 、8 、9 月職業災害統計月報表
    ，為其論據。
四、據被告於偵訊中坦承：「我在89年9 月，在臺北市○○路所
    刻，但在刻戳章之前，我有先以電話與告訴人聯繫表示依照
    規定需填職災月報，且其上需有安全衛生人員的用印，我有
    向告訴人表示我會先行幫他刻此戳章，告訴人有同意，而且
    當時職災月報7 、8 、9 月份的報表我都有影本給告訴人，
    所以是經過告訴人同意，我才去刻該戳章」、「（問：告訴
    人之戳章係由何人保管？）己○○，只有我們2 人可以使用
    告訴人的安全衛生管理人員戳章，但我現在想不起來是我或
    己○○蓋上去的」、「7 月份的報表是9 月才作」等情（見
    96年度他字第8404號卷第73頁），於本院審理中則陳稱：「
    丁○○的章應該是我蓋的」等語（見本院卷第91頁），是被
    告承認刻告訴人戳章並蓋印在職業災害月報表等情屬實；且
    據證人己○○亦證稱：「（問：丁○○既然兼任安全管理關
    官，有無刻相關的印章？）有，誰刻的我不清楚，不是我刻
    的，律師跟我說不能講猜測的話，但我猜應該是被告刻的」
    等語（見本院卷第89頁），且有告訴人之勞工安全衛生管理
    技術士證、臺北市政府勞工局就業服務中心85年6 月19日函
    、西北航空公司96年10月26日函檢附89年7 月、8 月、9 月
    、10月、11月、12月職業災害統計月報表各1 份附卷可考（
    見96年度他字第8404號卷第3 、90頁、96年度保全字第139
    號卷第6 至12頁），綜上足認被告先刻「安全衛生管理員丁○○」印章1 枚，再蓋印各3 枚在西北航空公司89年7 月、
    8 月、9 月職業災害統計月報表上，應係事實。被告既以上
    開情詞置辯，按刑法第210 條之偽造私文書罪，以行為人主
    觀上認識其為無制作權之人，及知悉內容反於事實，仍故為
    假冒有制作權之他人名義，制作不實文書之意思，並客觀上
    進而有實施制作此項不實內容之文書犯行，致使公眾或他人
    有足生損害之虞，為其犯罪構成要件；而刑事法上之犯罪，
    以行為人主觀上有實現特定犯罪構成事實之決意（或認識）
    ，並且客觀上有實施此項犯罪構成事實之行為，始稱相當；
    若行為人主觀上欠缺此項實現犯罪構成事實之意思（或認識
    ），縱外觀上有此一「實施」之行為者，仍不得謂其已該當
    於特定之犯罪構成要件，而予以非難，令負刑責，最高法院
    著有83年度臺上字第1359號、83年度臺上字第751 號判決要
    旨可參。從而，本案爭點在於，被告主觀上就其刻印、蓋印
    之行為，有無偽造文書之犯罪決意或認識。
五、告訴人丁○○固於偵訊中具結證稱：「林小姐【指被告乙○○】並沒有在電話中向我表示要將我列為公司的安全衛生管
    理人員，我也沒有同意她去刻戳章」（見96年度他字第8404
    號卷第28頁），亦於本院審理中證稱：「（問：你有同意被
    告幫你刻印章嗎？）沒有」、「（問：被告有沒有打電話問
    你說你同不同意兼任勞工安全衛生管理人員？）在我跟總經
    理報告之前都沒有」、「（問：被告事前有沒有跟你談過這
    樣的事情？）事前沒有」、「章不是我刻的，我沒有擔任這
    個職務，絕對會影響到我的權益」等語（見本院卷第93頁反
    面、第94頁），是告訴人指訴被告未經其同意盜刻「安全衛
    生管理員丁○○」之戳章並蓋用，與被告辯稱：「我有以電
    話告知告訴人丁○○知悉擔任其公司勞工安全衛生管理員」
    、「我有經過告訴人丁○○同意下才刻此戳章」（見96年度
    他字第8404號卷第39頁），顯不一致。惟按告訴人之告訴，
    係以使被告受刑事訴追為目的，是其陳述是否與事實相符，
    仍應調查其他證據以資審認，最高法院著有52年臺上字第
    1300號判例可資參照。經查：
  (一)關於告訴人於85年間考取勞工安全衛生管理技術士證照後，
    有無陳報西北航空公司要求擔任勞工安全衛生管理員一職：
  (1)據告訴人證稱：「（問：你考上執照之後，有沒有請你當時
    的主管戊○○向公司申請要兼任勞工安全衛生管理人員？）
    我有跟我當時的經理戊○○報告這件事情，沒有說我要兼任
    安全人員」、「我跟戊○○報告之後，機場的秘書史佳美也
    知道，還有1 個機場的會計王華也知道」、「我跟戊○○報
    告之後，秘書、會計就說要把影本拷貝，送到總公司報備，
    秘書有留1 份底在我的人事資料裡面」、「我考上之後，我
    有影印交給機場的秘書史佳美，因為史小姐管理我們所有的
    人事資料，因為我們公司規定若有拿到執照要更新每個人的
    人事紀錄」（見本院卷第92頁、96年度他字第8404號卷第74
    頁），且除勞工安全衛生管理技術士證外，西北航空公司確
    有留存臺北市政府勞工局就業服務中心於85年6 月19日所發
    考試合格通知函、成績通知單，此觀諸各函上之傳真明細可
    以得知（見96年度他字第8404號卷第90、91頁），該等文件
    倘非被告主動提供，西北航空公司實無從取得。可見告訴人
    考取證照後，應有一併提供技術士證、臺北市政府勞工局函
    、成績通知單等件予西北航空公司留存。
  (2)至於告訴人將該等資料提供予西北航空公司之目的，據告訴
    人自稱：「我想有得到什麼證照、學位、生小孩都要跟報備
    ，人事資料要變更」云云（見本院卷第92頁），但告訴人亦
    稱：「（問：你任職西北航空這段期間除了這個執照以外還
    有其他執照嗎？）還有CPR 的執照、防火救災的執照、救生
    員的執照」、「（問：這些執照你有給公司嗎？）沒有」（
    見本院卷第92頁反面），可知告訴人獨獨陳報其考取勞工安
    全衛生管理技術士證一事，應非單純人事報備之目的而已。
    核諸西北航空公司97年8 月14日函覆以：「……團體協約第
    9 條……第2 項規定：『員工如取得專業或技術執照、學校
    文憑、或貿易、某行業、工程等之專業證書等，應將該事實
    書面報告其主管』。而『主管』係指直屬長官，於機場之客
    運運務部門之主管為運務處處長……」（見本院卷第130 頁
    ），是倘依此條規定之報備動作，告訴人僅須書面報告當時
    機場之運務處處長即可，無庸轉知臺北總公司。
  (3)觀諸卷附西北航空公司內部簽呈1 份，係由署名Gary Chen
    之戊○○於85年7 月2 日簽給當時英文名Debbie之人事經理
    鄭人文，內容提及：「Enclosed, please find an official
    notice from the Ministry of Labor informing that our
    CSA-Mr. Adolfo Sung has successfully acquired the
    Labor Safety & Sanitation Managment' License. 」、「
    Based, on the Ministry of Labor Law, he will also be
    entitled with a NTD2000/monthly allowances for cover
    -age of this extra duty 」（見本院卷第54頁），是書面
    陳報告訴人考取證照資料，並針對「額外職務」（extra du
    -ty） 爭取新臺幣（下同）2 千元之津貼；嗣鄭人文於85年
    7 月11日回簽表示由於公司財務吃緊，向來不提供額外津貼
    （見本院卷第55頁），但未明示告訴人之職務內容有無調整
    。即使如此，以人事部門留存之前揭2 封簽文可知，告訴人
    應有擔任勞工安全衛生管理員之意願，始委由戊○○上簽。
    就此詢諸告訴人固稱：「（問：這份文書要求應該要加付你
    每個月2 千元的額外津貼，這件事情是你要求戊○○向人事
    經理反應的嗎？）沒有」、「我不清楚他為什麼要發這種信
    ，我沒有要求他轉知人事單位加發我每個月2 千元的津貼」
    、「（問：戊○○事後有跟你說他有申請津貼但沒有成功的
    事嗎？）閒聊中有提過他有申請，但是公司預算不夠所以這
    件事就作罷」（見本院卷第149 頁反面），可見此簽屬實且
    戊○○亦有告知告訴人此事，衡諸常理，若非告訴人表達意
    願，戊○○豈有可能自作主張上簽要求公司加發津貼？告訴
    人稱其未作此要求，實難遽信。尤其，關於2 千元津貼一事
    ，告訴人於本院作證時竟稱：「（沈默良久）沒有」（見本
    院卷第94頁），顯與事實不符。
  (4)綜合上情，告訴人於85年間考取勞工安全衛生管理技術士證
    後，將證照及合格證書、成績單等件交給西北航空公司，並
    由其當時經理戊○○上簽要求每月2 千元之額外加給等事實
    ，已足使一般人主觀上認為告訴人有擔任勞工安全衛生管理
    人員之意願。
  (二)迨至89年間，西北航空公司於89年7 月、8 月、9 月職業災
    害統計月報表上增填告訴人為勞工安全衛生管理員之緣由：
  (1)被告始終供稱：「因北區勞動檢查所之人員前往公司檢查時
    ，規定公司要設勞工安全衛生管理人員，因公司之處長（丙○○）知道告訴人丁○○有勞工安全衛生管理人員之證照，
    而請你將告訴人丁○○列為公司之勞工安全衛生管理人員」
    、「因為當時我們要申請女性夜間工時，經由北區勞檢所檢
    查後，認為我們公司應該要設置安全衛生管理人員，當時是
    經由運務處處長丙○○打電話告知我此事，並且表示員工即
    告訴人有勞工安全衛生管理員的執照，請我將告訴人列為公
    司的安全衛生管理人員」等語（見96年度他字第8404號卷第
    39、72頁）。核諸證人丙○○即當時運務處處長證稱：「依
    法女性10點以後要申請才能工作這件事我知道，我知道公司
    在89年有申請」、「（問：公司89年申請夜間女性工作的事
    ，運務處如何處理？）這涉及勞工法，我們是依照指令辦事
    ，要問人事與總經理」（見本院卷第95頁反面、第96頁），
    是證人丙○○亦證實西北航空公司於89年間申請女性夜間工
    作，而丙○○當時身為運務處處長，自應就此事與人事部門
    有相當聯繫，並依人事部門指示行事。
  (2)況查89年間勞動檢查之情形，行政院勞工委員會北區勞動檢
    查所89年7 月26日臺89勞甲○製字第8907356 號函檢附女工
    夜間工作場所安全衛生檢查表之記載：「營業單位名稱美商
    西北航空股份有限公司臺灣分公司中正機場運務處」、「偕
    同檢查人員職稱姓名丙○○」、「檢查日期89年7 月19日」
    、「申請女工夜間工作項目：旅客服務、地區：中正機場」
    ，並在檢查要點「有無依規定設置勞工安全衛生組織及設置
    勞工安全衛生人員，實施安全衛生管理」項下勾選「勞工安
    全衛生業務主管：未設置」，檢查結果係「尚有5 項不合乎
    規定」（見96年度他字第8404號卷第88至89頁），顯見丙○○當時確有陪同勞動檢查，且因檢查結果不合乎規定之項目
    包括「未設置勞工安全衛生業務主管」，則被告辯稱丙○○
    於勞動檢查後，主動建議由告訴人出任勞工安全衛生管理員
    等語，實有所憑。證人丙○○稱：「（問：當初告訴人領有
    勞工安全衛生管理員執照是否經由你告知乙○○？）不是，
    這不是我的職務範圍」、「（問：乙○○究竟有無為了公司
    要設置安全衛生管理員之事與你聯繫過？）沒有」、「我從
    來沒有就公司要設置安全衛生管理人員，與乙○○有任何的
    電話往來，因為那根本就不是我的業務」云云（見96年度他
    字第8404號卷第117 頁），衡情已難採信；況證人丙○○竟
    稱：「（問：在89年的時候，北區勞動檢查所是不是有到公
    司機場進行女性夜間工作場所安全衛生檢查？）我不知道」
    、「（問：89年7 月19日勞檢所有到機場去檢查過，你當時
    有無在場？）我記得我沒有陪同過勞檢所的人員檢查，而且
    他們來檢查我也不知道」云云（見本院卷第95頁反面、第96
    頁），益與事實不合。
  (3)實則，女性夜間工作之申請，與機場男女員工之工時平等相
    關，對運務處之影響最為密切，為達到申請合格之目的，運
    務處主動建議由任職於運務處之告訴人擔任勞工安全衛生管
    理員，相當合理。綜上，被告辯稱：當時運務處處長丙○○
    於勞動檢查後，針對設置另1 名勞工安全衛生管理員，告知
    伊告訴人領有勞工安全衛生證照等情，尚非無據。
  (三)再者，被告有無依丙○○建議即電話聯絡告訴人並取得其同
    意：
  (1)此由證人己○○即當時西北航空公司勞工安全衛生管理主任
    於本院審理中證述：「我們公司本來只有我1 個，後來公司
    人員增加，人事室說公司超過30個人，要設安全官2 個才可
    以，要我們在公司裡面找1 個人來兼任，找不到人，沒有人
    願意，我們查的資料才找到丁○○，他有安全衛生管理人員
    的執照，就由人事室去問他，請他兼任一下，那時丁○○在
    機場工作」、「人事室告訴我丁○○有答應」、「被告跟我
    說的」、「因為被告告訴我要加1 個人，我就跟被告商量，
    公司裡面只有丁○○有勞工衛生安全管理執照，被告就打電
    話去問丁○○，我沒聽到，但被告有告訴我她打電話問丁○○」、「我在資料袋裡面有看到丁○○的證照」（見本院卷
    第88頁反面、第90頁、反面），是西北航空公司未符合法令
    規定，形式上須增加1 名勞工安全衛生管理人員，且證人己○○亦稱被告曾告知電話徵求告訴人同意非虛。
  (2)又以犯罪動機而言，據證人胡美即90年5 月起擔任西北航
    空公司人事財務部經理於偵訊時亦稱：「（問：你是否知道
    該公司呈報北區勞動檢查所之報表要經過何人同意？是何人
    蓋告訴人丁○○安全衛生管理員之戳章？）由公司安全官處
    理。我不知道」、「（問：你在職時公司之安全官由何人擔
    任？）由被告己○○擔任」、「（問：告訴人之安全衛生管
    理員戳章係由何人保管？）事後去查是由己○○保管」（見
    96年度他字第8404號卷第33、72頁），是勞工安全衛生管理
    係由己○○負責，事後查證告訴人之安全衛生管理員戳章亦
    係由己○○保管，是此等業務顯非屬被告職務範圍。故若被
    告未徵得告訴人同意或己○○之授權，實無擅自刻印、蓋印
    之動機。
  (3)況被告自89年1 月25日起始任職於西北航空公司，有勞工保
    險卡在卷可按（見96年度他字第8404號卷第80頁），迄89年
    9 月任職不到1 年，對公司人事狀況之掌握程度有限，若非
    運務處處長丙○○、勞工安全衛生管理主任己○○等相關部
    門主管提醒、建議，被告自己尋得告訴人擔任勞工安全衛生
    管理員，應非易事。
  (4)至告訴人雖否認被告取得其同意，但據告訴人證稱：「我有
    看過7 月份的報表，89年的10月份看到的，我是收到匿名的
    信件，把7 月份的報表寄給我」、「是公司內部傳遞的信件
    ，用公司的專用信封」（見本院卷第92頁反面、第93頁），
    核與被告所陳：「證人說的匿名信，在公司的職災月報表會
    看得到的只有我跟己○○，是我給證人的，不是匿名的，我
    有註明證人的名字跟部門」等情相符（見本院卷第94頁反面
    ），則被告於89年10月間將89年7 月、8 月、9 月職業災害
    統計月報表寄送給告訴人，應係事實。倘被告明知其未經告
    訴人同意擅刻「勞工安全衛生管理員丁○○」戳章並蓋印在
    報表上，又該等報表並未對外公布，被告大可隱瞞到底，豈
    會透過公司內部傳送文件供告訴人閱覽？顯與常情不合。
  (5)綜上，被告辯稱因申請機場女性夜間工作須增設勞工安全衛
    生管理員、經由丙○○告知告訴人領有證照、電話聯繫取得
    告訴人同意、事後亦將統計月報表寄給告訴人閱覽等節，均
    非無稽，反而告訴人就公司增設勞工安全衛生管理員答稱不
    知情（見本院卷第94頁至反面），實有可疑。
  (6)至於證人丙○○所稱：「在西北航空即便是開會的通知，被
    告乙○○都會發電報，不可能這麼重要的事情只透過電話聯
    繫（庭呈電報影本1 份），這是電報的範例，在我們的內規
    裡面都會有書面通知」云云（見96年度他字第8404號卷第
    121 頁），然據告訴人自稱：「（問：在你任職西北航空公
    司期間，有無跟被告通過電話？）有，大部分是公司的事情
    」、「乙○○是人事部，比如我申請的某些錢沒有下來、勞
    見保的問題，大概就是這些」、「大概都是用電報、書信、
    電話聯絡，可以交互著用，如果電話聯絡有收到，我就不用
    再打電報」（見本院卷第92頁反面、第94頁反面），是被告
    非無可能於電話中取得告訴人之口頭同意。自不得僅憑證人
    丙○○上開所言，遽認被告未取得告訴人同意。
六、綜上，告訴人既於85年領得勞工安全衛生技術士證後，立即
    呈報西北航空公司，其當時主管戊○○亦簽呈人事經理要求
    加給2 千元；嗣被告於89年初任職西北航空公司人事助理一
    職，89年7 月間關於女性夜間工作之勞動檢查後，陪同檢查
    之丙○○建議被告起用告訴人為增設勞工安全衛生管理員，
    被告乃電話取得告訴人同意等情，尚非全然無據；而告訴人
    及證人丙○○所述不利於被告者，各有瑕疵可指，自難逕採
    。故核被告刻「勞工安全衛生管理員丁○○」戳章並蓋用在
    職業災害統計月報表「勞工衛生管理人員」及「填表人」欄
    等行為，實難逕認未經告訴人同意，自不得逕以刑法第210
    條偽造私文書罪嫌或第217 條第1 項偽造印章、印文罪嫌相
    繩。此外，復查無其他積極證據足資認定被告有何偽造私文
    書或偽造印章印文之犯行，自不能證明其犯罪，應為無罪判
    決之諭知。
據上論斷，應依刑事訴訟法第452 條、第301 條第1 項，判決如
主文。
本案經檢察官簡逸薇到庭執行職務。
中    華    民    國    97    年    9     月    30    日
                  刑事第六庭審判長  法  官  張永宏
                                    法  官  林孟皇
                                    法  官  林晏如
上正本與原本無異。
如不服本判決，應於判決送達後10日內向本院提出上訴狀（應抄
附繕本）。告訴人或被害人如對於本判決不服者，應具備理由請
求檢察官上訴，其上訴期間之計算係以檢察官收受判決正本之日
期為準。
                                    書記官  楊盈茹
中    華    民    國    97    年    10    月    1     日


司法院資訊處製作；財團法人民間司法改革基金會備份。
